【裁判字號】    92,易,1300
【裁判日期】    921113
【裁判案由】    傷害
【裁判全文】
臺灣臺北地方法院刑事判決                        九十二年度易字第一三００號
    公  訴  人  臺灣臺北地方法院檢察署檢察官
    被      告  丙○○
                乙○○
                丁○○
右列被告等因傷害案件，經檢察官聲請簡易判決處刑（九十一年度偵字第一一四二一
號），經本院台北簡易庭受理後（九十二年度簡字第一六九九號），認為不宜以簡易
判決處刑，而簽移本院刑事普通庭審理，本院判決如左：
    主  文
丙○○共同傷害人之身體，處拘役伍拾日，如易科罰金，以參佰元折算壹日。
乙○○幫助傷害人之身體，處拘役參拾日，如易科罰金，以參佰元折算壹日。
丁○○傷害人之身體，處拘役肆拾日，如易科罰金，以參佰元折算壹日。
    事  實
一、緣甲○○（另結）因懷疑丁○○勾引其朋友，氣憤在心，乃偕同友人丙○○、乙○○及另一姓名年籍不詳綽號「阿寶」之成年男子，於民國九十年十一月十九日
    凌晨三時許，至台北市中山區○○○路五六一號七樓七○四室丁○○之住所，一
    進門後甲○○即基於傷害犯意出手毆打丁○○，丁○○亦出手毆打甲○○，二人
    互相拉扯，而乙○○及「阿寶」則基於幫助甲○○傷害丁○○之意思，告知丁○○住處內之友人徐紹森不關伊事，要求徐紹森進入房間，嗣為防止徐紹森打電話
    報警，乙○○並進房摔掉電話，待徐紹森出房間後，乙○○及「阿寶」又要求徐
    紹森坐在客廳沙發上不要管事，讓甲○○與丁○○互為毆打，另丙○○則基於與
    甲○○共同傷害丁○○之犯意，於甲○○與丁○○發生互毆約五分鐘後，再由丙○○拉住丁○○之手，使甲○○毆打丁○○，致丁○○受有「顏面、額部及兩頰
    多處抓及擦傷及鼻  血」，甲○○受有「臉上多處挫傷，疑頭部外傷」之傷害。
二、案經甲○○、丁○○訴由台北市政府警察局中山分局報告台灣台北地方法院檢察
    署檢察官聲請簡易判決處刑，經本院台北簡易庭受理後，認為不宜以簡易判決處
    刑，而簽移本院刑事普通庭，依通常程序審理。
    理  由
一、訊據被告丙○○、乙○○、丁○○均矢口否認有傷害犯行，被告丙○○辯稱：乙○○說他有一個朋友老公有外遇，要一起去抓姦，甲○○是與乙○○認識，伊不
    認識甲○○，為何要幫甲○○，伊沒有架住丁○○，伊是要讓甲○○與丁○○分
    開，伊是看他們都流血了，所以從中間插進去，將他們分開，叫他們不要打云云
    ；被告乙○○辯稱：甲○○打電話叫伊跟她去抓姦，伊叫丙○○與「阿寶」隨行
    ，伊沒有跟任何人有肢體衝突，伊叫徐紹森進房間是因為以為他是嫖客之類的，
    電話不是伊碰的，伊不知道甲○○一進去就會打丁○○，何來的傷害幫助犯云云
    ；被告丁○○辯稱：因甲○○誤認伊與她男友有染，打聽到伊之住所，於凌晨三
    時許上門理論並進而傷害伊，伊係出於防衛自己生命之身體權而施以正當防衛，
    並非是單純互毆云云。經查：
（一）甲○○偕同丙○○、乙○○及綽號「阿寶」之成年男子至丁○○住處傷害丁○○，丁○○因而受有「顏面、額部及兩額多處抓及擦傷及鼻  血」傷害之事實
      ，業據告訴人丁○○於警訊、偵查及審理中指訴歷歷；又證人徐紹森亦證述：
      「三個男的先進來屋內，我才起床去看，另一個女的也進來，我看到甲○○已
      經動手打丁○○，我出去後就有兩個男的說沒你的事，叫我進到房間去，後來
      丁○○請我到房間內打電話報警，他們後來有一個男的進來把電話摔掉，後來
      我就跟到客廳去，到客廳後有一個拿包包的人叫我到沙發上坐著，他們兩個女
      的就在那邊互相對打．．．後來有一個男的架住丁○○的雙手，讓甲○○打丁○○．．．打了約十來分鐘，他們一走我們就報警。」「（問：你是否可以指
      出在庭之人中，何人架住丁○○？）答：（證人當庭指出丙○○）丙○○是架
      庭指出被告乙○○）乙○○是摔電話的人」「（問：你從房間出來後，是那兩
      個男的叫你回房間不要管事？答：應該是乙○○和一個拿包包的，他後來就沒
      有再出現過，今天沒有在庭所以我不知道他是誰。」等語（見本院九十二年十
      月二十八日審理筆錄），並有丁○○馬偕醫院甲種診斷證明書、受傷相片兩紙
      附卷可稽，且衡諸常情，被告丙○○、乙○○及綽號「阿寶」三名成年男子，
      於深夜時分陪同甲○○前往丁○○住處欲抓姦，顯足預見甲○○與丁○○發生
      衝突情事；而被告丙○○雖辯稱伊未架住丁○○，伊是為了要讓甲○○與丁○○分開云云，惟依證人徐紹森證述丙○○抓著丁○○時，甲○○還在打等情（
      同見本院上開審理筆錄），丙○○不抓住與其一同前往之甲○○，卻出手抓住
      丁○○，且同時間甲○○繼續毆打丁○○，被告丙○○顯非基於勸架而出手甚
      明，另告訴人丁○○雖指訴被告乙○○除有上開要求證人徐紹森進房間等情事
      外，亦有與被告丙○○一同抓住伊，讓甲○○得以毆打伊之行為，惟此節除據
      被告乙○○堅詞否認外，證人徐紹森亦證稱其僅有看見丙○○架住丁○○，乙○○乃是要其進房不要管事及摔電話的人等情，自難僅以告訴人丁○○之指訴
      ，遽認被告乙○○亦曾與丁○○有何肢體接觸。綜上，甲○○與丁○○發生互
      毆衝突後，被告丙○○嗣後出手抓住丁○○讓甲○○毆打，被告乙○○則要求
      丁○○之友人徐紹森進入房間並摔掉電話，阻止徐紹森干涉甲○○毆打丁○○
      ，依其等分別涉入甲○○與丁○○毆打傷害事實之支配程度，被告丙○○與甲○○有共同傷害，被告乙○○有幫助傷害丁○○之犯行，事證明確。
（二）被告丁○○與甲○○發生互毆衝突，甲○○因而受有「臉上多處挫傷，疑頭部
      外傷」傷害之事實，業據告訴人甲○○於警訊時指述在卷，並有甲○○新光吳
      火獅紀念醫院乙種診斷證明書附卷可稽；另參諸證人徐紹森結證述：「（問：
      請你描述他們兩人如何互毆？）答：都是用手，甲○○都是用手往丁○○臉部
      與胸口打，丁○○都是用手去抵擋，甲○○的手打過來，丁○○用手擋，他們
      兩人在拉扯當中，丁○○會傷到甲○○。」等語，被告丁○○亦自承其與甲○○兩人有單獨拉來拉去的情況，其與甲○○拉了五分鐘，又因為甲○○拉住伊
      頭髮時，伊雙手反抵亂抓，可能那時候有抓傷甲○○等情（均見本院上開審理
      筆錄）；被告丁○○雖辯稱伊係出於正當防衛云云，惟依據證人徐紹森及被告
      丁○○所述，甲○○僅有用手傷害丁○○，如丁○○係出於正當防衛而為阻擋
      ，甲○○當不致受有如前述臉上多處挫傷之傷害，應認被告丁○○有故意出手
      毆傷甲○○之互毆行為，被告丁○○自難主張正當防衛；至被告丁○○聲請傳
      訊甲○○之男友王興乾，以證明其與王興乾並不熟識，與甲○○並無宿怨云云
      ，惟王興乾於事發當時並不在現場，為被告丁○○所自承，被告丁○○聲請傳
      訊之證人當日既未在現場，核無傳訊證人必要。綜上，甲○○與丁○○發生互
      毆衝突，被告丁○○亦有傷害甲○○之犯行，事證明確。
二、核被告丙○○、乙○○所為，係犯刑法第二百七十七條第一項之傷害罪，被告丁○○所為，係犯刑法第二百七十七條第一項之傷害罪。被告丙○○與甲○○有犯
    意聯絡及行為分擔，為共同正犯。被告乙○○係以幫助甲○○犯罪之意思而參與
    ，為幫助犯，應依正犯之刑減輕之。爰審酌被告丙○○、乙○○、丁○○犯罪後
    均猶飾詞圖卸，尚無悔意，且迄今均未達成和解，暨被告等之品行、智識程度、
    犯罪之目的、手段、被害人所受傷害程度等一切情狀，量處如主文所示之刑，並
    均諭知易科罰金之折算標準。
據上論斷，應依刑事訴訟法第四百五十二條、第二百九十九條第一項前段，刑法第二
十八條、第二百七十七條第一項、第三十條第二項、第四十一條第一項前段，罰金罰
鍰提高標準條例第一條前段、第二條，判決如主文。
本案經檢察官陳舒怡到庭執行職務。
中      華      民      國    九十二    年      十一    月      十三    日
                                    臺灣臺北地方法院刑事第八庭
                                        審判長法  官  吳  淑  惠
                                              法  官  陳  德  民
                                              法  官  孫  曉  青
右正本證明與原本無異。
如不服本判決應於送達後十日內向本院提出上訴狀
                                              書記官  劉      綺
中      華      民      國    九十二    年      十一    月      十三    日
附錄本案論罪科刑法條全文
中華民國刑法第二百七十七條
傷害人之身體或健康者，處三年以下有期徒刑、拘役或一千元以下罰金。
犯前項之罪因而致人於死者，處無期徒刑或七年以上有期徒刑；致重傷者
，處三年以上十年以下有期徒刑。


司法院資訊處製作；財團法人民間司法改革基金會備份。
